臺灣板橋地方法院刑事判決　　　　　　　　　　　　九十一年度訴字第一二四號
　　公　訴　人　臺灣板橋地方法院檢察署檢察官
　　被　　　告　甲○○
右列被告因毒品危害防制條例案件，經檢察官提起公訴（九十一年度毒偵字第一四二
○號），本院判決如左：
    主  文
甲○○連續施用第一級毒品，累犯，處有期徒刑拾月，扣案之海洛因殘渣（殘留於海
洛因殘渣袋內，量微無法秤重）沒收銷燬、海洛因殘渣袋陸個、注射針筒陸支、橡皮
管壹條均沒收；又連續施用第二級毒品，累犯，處有期徒刑伍月，安非他命吸食器壹
具沒收。應執行有期徒刑壹年貳月，扣案海洛因殘渣（殘留於海洛因殘渣袋內，量微
無法秤重）沒收銷燬、海洛因殘渣袋陸個、注射針筒陸支、橡皮管壹條、安非他命吸
食器壹具均沒收。
    事  實
一、甲○○於民國（下同）八十六年間，曾因違反麻醉藥品管理條例案件，經本院判
    處有期徒刑四月確定，於八十七年七月二十二日易科罰金執行完畢。又分別因施
    用毒品案件，先後二次經裁定送觀察、勒戒後，均認無繼續施用毒品之傾向，經
    臺灣臺北地方法院檢察署檢察官分別以八十八年度毒偵字第八四四、九五四號及
    八十九年度毒偵字第七五三號為不起訴處分確定。詎甲○○復於八十九年六月十
    二日下午五時前九十六小時內某時，在不詳處所施用第一級毒品海洛因，經臺灣
    臺北地方法院裁定送戒治處所施以強戒治一年，又經裁定停止戒治付保護管束，
    復經裁定撤銷停止戒治，現執行強制戒治中；並經臺灣臺北地方法院檢察署檢察
    官偵查起訴，業經臺灣臺北地方法院判處有期徒刑八月確定（尚未執行）。嗣甲
    ○○竟不知悔改，又基於施用第一級毒品海洛之概括犯意，自九十年九月間起至
    九十一年四月十日止，在臺北市○○路五一八巷十四弄十六號住處及臺北縣永和
    市○○路九十一巷十八號五樓朋友住處，以針筒注射手臂血管之方式，連續多次
    施用第一級毒品海洛因，約五、六天施打一次。另基於施用第二級毒品安非他命
    之概括犯意，自九十一年三月間起至九十一年四月六日止，在上開臺北市○○路
    五一八巷十四弄十六號住處及臺北縣永和市○○路九十一巷十八號五樓朋友住處
    ，以吸食器吸食支方式，連續多次施用第二級毒品安非他命。嗣於九十一年四月
    十日十一時三十分許，在上開臺北縣永和市○○路九十一巷十八號五樓朋友住處
    為警查獲，並扣得海洛因注射針筒六支、海洛因殘渣袋六個（內有海洛因殘渣，
    量微無法磅秤）、橡皮管一條、自製安非他命吸食器一具等物。
二、案經臺北市政府警察局移送臺灣板橋地方法院檢察署檢察官偵查起訴。
    理  由
一、前述事實，已經被告甲○○於本院審理中坦白承認，且採集其尿液送檢驗後亦呈
    毒品海洛因陽性反應，有臺北市立療養院煙毒尿液檢報告書一份可證，並有前述
    海洛因殘渣袋六個（內有海洛因殘渣，量微無法磅秤）注射針筒六支、、橡皮管
    一條、自製安非他命吸食器一具等物扣案可資佐證，此外，復有起訴書、不起訴
    處分書、刑案資料查註紀錄表及刑案人犯在監所新資料報表在卷可參，被告四犯
    施用毒品之罪，足以認定。
二、按海洛因、安非他命分屬毒品危害防制條例第二條第二項第一款、第二款所定之
    第一級毒品與第二級毒品，核被告所為，係犯毒品危害防制條例第十條第一項之
    施用第一級毒品罪及同條第二項之施用第二級毒品罪。其施用前後持有海洛因、
    安非他命之低度行為，應為施用海洛因、安非他命之高度行為所吸收，均不另論
    罪；又其先後多次施用第一級毒品海洛因、第二級毒品安非他命之行為，均時間
    緊接，方法相同，所犯各為構成要件相同之罪，顯皆係基於概括犯意而為之，為
    連續犯，均應依刑法第五十六條之規定均論以一罪，並各加重其刑；再其上開施
    用海洛因、安非他命之行為，犯意各別，構成要件互異，應予分別論罪，合併處
    罰。又被告分別基於施用第一級毒品海洛因及第二級毒品毒品安非他命之概括犯
    意，自九十年九月間起至九十一年四月十日止，及自九十一年三月間起至九十一
    年四月六日止，連續多次施用第一級毒品海洛因、第二級毒品安非他命之犯行，
    除其中經起訴之九十一年四月十日九時許施用一次海洛因，及不詳時間施用一次
    安非他命犯行外，雖未經檢察官起訴，然此部分與前開起訴判罪部分均有連續犯
    之裁判上一罪關係，為原起訴效力所及，基於審判不可分原則，本院自得一併審
    理，附此敘明。又被告有如是事實所載犯罪科刑執行情形，有台灣高等法院檢察
    署刑案紀錄簡覆表一份在卷可案，其於有期徒刑之執行完畢後，五年內再犯有期
    徒刑以上之本罪，為累犯，均依刑法第四十七條之規定分別遞予加重其刑。審酌
    被告素行不佳，前已因施用毒品海洛因、安非他命而膺刑責，竟仍一再施用，顯
    見其沉溺毒品無法自拔，自制力薄弱，及其施用次數、期間、施用毒品係戕害自
    己身體健康之犯罪，及犯罪後於本院審理中能坦白承認犯行，態度良好等一切情
    事，分別量處如主文所示之刑，並定其應執行之刑，以示懲戒。
三、扣案之海洛因殘渣（殘留於海洛因殘渣袋內，量微無法秤重），為查獲之第一級
    毒品，應依毒品危害條例第十八條第一項前段宣告沒收銷燬之；海洛因殘渣袋六
    個、注射針筒六支、橡皮管一條，係被告所有供其施打第一級毒品海洛因所用之
    物，安非他命吸食器一具係被告所有供其吸食第二級毒品安非他命所用之物，已
    經被告供明在卷，均應依刑法第三十八條第一項第二款之規定沒收。
四、依刑事訴訟法第二百九十九條第一項前段，毒品危害防制條例第十條第一項、第
    二項、第十八條第一項前段，刑法第十一條前段、第五十六條、第四十七條、第
    五十一條第五款、第三十八條第一項第二款，判決如主文。
本案經檢察官游証添到庭執行職務
中      華      民      國    九十一    年      八      月      七      日
                                  臺灣板橋地方法院刑事第二庭
                                          法  官  梁宏哲
右正本證明與原本無異。
如不服本判決，應於判決送達後十日內，向本院提出上訴狀。
                                          書記官  周百川
中      華      民      國    九十一    年      八      月      七      日
附錄本案所犯法條全文
毒品危害防制條例第十條
施用第一級毒品者，處六月以上五年以下有期徒刑。
施用第二級毒品者，處三年以下有期徒刑。
